臺灣屏東地方法院刑事判決　　　　　　　 96年度易字第769號
公　訴　人　臺灣屏東地方法院檢察署檢察官
被　　　告　甲○○
　　　　　　　　　　7 號
　　　　　　　　　　（現另案於臺灣屏東看守所羈押中）
上列被告因違反毒品危害防制條例案件，經檢察官提起公訴（96
年度毒偵字第1146號），被告於準備程序中就被訴事實為有罪之
陳述，經本院裁定改以簡式審判程序審理，判決如下：
    主  文
甲○○施用第二級毒品，累犯，處有期徒刑柒月；又施用第二級
毒品，累犯，處有期徒刑捌月。應執行有期徒刑壹年貳月。
　　犯  罪  事　實
一、甲○○前於民國89年間因施用毒品案件，經本院裁定送觀察
    、勒戒後，因認無繼續施用毒品之傾向，於89年4 月25日執
    行完畢釋放，並經臺灣屏東地方法院檢察署檢察官以89年度
    毒偵字第895 號為不起訴處分確定；又因於上開觀察、勒戒
    執行完畢釋放後5 年內之93年9 月間至94年1 月25日再犯施
    用第二級毒品案件，經本院以94年度簡字第230 號判決判處
    有期徒刑6 月確定，而於94年8 月31日易科罰金執行完畢。
    詎甲○○不知戒絕，(一)復基於施用第二級毒品之犯意，於96
    年5 月14日，在其位於屏東縣萬丹鄉○○村○○路1416巷1
    弄7 號之住處內，以將甲基安非他命置入玻璃球吸食器內加
    熱燒烤，再吸食其霧化氣體之方式，施用第二級毒品甲基安
    非他命1 次；嗣於同年5 月15日3 時許，其因另涉竊盜案件
    經警通知前往屏東縣警察局屏東分局新鐘派出所接受詢問時
    ，在其上開施用第二級毒品甲基安非他命犯行未被有偵查權
    之機關或公務員發覺前，即主動向警察機關自首施用第二級
    毒品甲基安非他命犯行，並願意接受法院裁判之情而查獲。
    (二)甲○○另基於施用第二級毒品之犯意，於96年7 月8 日，
    在其上址住處，以同上方式，施用第二級毒品甲基安非他命
    1 次；嗣於同年7 月10日9 時許，其因另涉竊盜案件前往臺
    灣屏東地方法院檢察署接受偵訊時，因其否認施用毒品，並
    同意接受檢察官採尿送驗，經檢驗結果呈甲基安非他命陽性
    反應而查獲。
二、案經屏東縣警察局屏東分局報告臺灣屏東地方法院檢察署檢
    察官，及臺灣屏東地方法院檢察署檢察官自動檢舉偵查起訴
    。
    理  由
一、本件被告甲○○所犯係死刑、無期徒刑或最輕本刑為3 年以
    上有期徒刑或高等法院管轄第一審案件以外之罪，其於準備
    程序期日就被訴事實為有罪之陳述，經本院告知簡式審判程
    式之旨，並聽取公訴人及被告之意見後，依刑事訴訟法第
    273 條之1 第1 項規定，裁定進行簡式審判程序，是依刑事
    訴訟法第273 條之2 規定，本件之證據調查，不受同法第
    159 條第1 項、第161 條之2 、第161 條之3 、第163 條之
    1 及第164 條至第170 條規定之限制，合先敘明。
二、按毒品危害防制條例於民國92年7 月9 日修正公布，自93年
    1 月9 日施行，其中第20條、第23條將施用毒品之刑事處遇
    程序，區分為「初犯」及「5 年內再犯」、「5 年後再犯」
    。依其立法理由之說明：「初犯」，經觀察、勒戒或強制戒
    治後，應為不起訴處分或不付審理之裁定；經觀察、勒戒或
    強制戒治執行完畢釋放後，「5 年內再犯」者，因其再犯率
    甚高，原實施之觀察、勒戒及強制戒治既已無法收其實效，
    爰依法追訴或裁定交付審理。至於經觀察、勒戒或強制戒治
    執行完畢釋放後，「5 年後再犯」者，前所實施之觀察、勒
    戒或強制戒治已足以遮斷其施用毒品之毒癮，為期自新及協
    助其斷除毒癮，仍適用「初犯」規定，先經觀察、勒戒或強
    制戒治之程序。從而依修正後之規定，僅限於「初犯」及「
    5 年後再犯」2 種情形，始應先經觀察、勒戒或強制戒治程
    序。倘被告於5 年內已再犯，經依法追訴處罰，縱其第3 次
    （或第3 次以上）再度施用毒品之時間，在初犯經觀察、勒
    戒或強制戒治執行完畢釋放5 年以後，已不合於「5 年後再
    犯」之規定，且因已於「5 年內再犯」，顯見其再犯率甚高
    ，原實施觀察、勒戒或強制戒治，已無法收其實效，即應依
    該條例第10條處罰（最高法院95年度第7 次刑事庭會議決議
    意旨參照）。
三、前揭犯罪事實，業據被告甲○○於本院審理中坦承不諱，且
    其於96年5 月15日3 時許、同年7 月10日11時46分許分別經
    警採尿送驗，檢驗結果均呈甲基安非他命陽性反應，此有台
    灣檢驗科技股份有限公司濫用藥物尿液檢驗報告、正修科技
    大學超微量研究科技中心檢驗報告、屏東分局毒品案件涉嫌
    人尿液採證編號姓名對照表、臺灣屏東地方法院檢察署扣押
    物品清單各1 紙附卷為憑，足證被告上開自白與事實相符。
    又被告前於89年間因施用毒品案件，經本院裁定送觀察、勒
    戒後，因認無繼續施用毒品之傾向，於89年4 月25日執行完
    畢釋放，並經臺灣屏東地方法院檢察署檢察官以89年度毒偵
    字第895 號為不起訴處分確定；又因於上開觀察、勒戒執行
    完畢釋放後5 年內之93年9 月間至94年1 月25日再犯施用第
    二級毒品案件，經本院以94年度簡字第230 號判決判處有期
    徒刑6 月確定，有臺灣高等法院被告前案紀錄表、臺灣屏東
    地方法院檢察署刑案資料查註紀錄表暨全國施用毒品案件紀
    錄表，及本院上開判決書各1 份在卷可稽。是被告於觀察、
    勒戒執行完畢後，5 年以內已再犯施用毒品犯行，並經依法
    追訴處罰後，復犯本件2 次施用第二級毒品犯行之事證明確
    ，均堪認定，揆諸前開說明，應分別依毒品危害防制條例第
    10條第2 項規定處罰之。
四、查甲基安非他命係毒品危害防制條例第2 條第2 項第2 款所
    稱之第二級毒品，不得持有及施用，是核被告所為，均係犯
    毒品危害防制條例第10條第2 項之施用第二級毒品罪。其施
    用前後持有第二級毒品之低度行為，應各為其施用之高度行
    為所吸收，均不另論罪。被告所犯犯罪事實欄一(一)、(二)部分
    2 次施用第二級毒品犯行，犯意各別，所犯為獨立之數行為
    ，應予分論併罰。被告前於93年間因施用第二級毒品案件，
    經本院以94年度簡字第230 號判決判處有期徒刑6 月確定，
    而於94年8 月31日易科罰金執行完畢，有臺灣高等法院被告
    前案紀錄表1 份及本院公務電話紀錄1 紙為憑，其於有期徒
    刑執行完畢後，5 年以內故意再犯本件有期徒刑以上之2 罪
    ，均為累犯，應分別依刑法第47條第1 項規定加重其刑。另
    被告於其犯罪事實欄一(一)部分犯行，未被有偵查權之機關或
    公務員發覺前，即於其因另涉竊盜犯行接受警詢時，主動向
    警察機關表明其施用第二級毒品犯行，而願意接受法院裁判
    等情，為被告供述屬實，並有卷附屏東分局新鍾派出所96年
    6 月22日偵查報告1 紙、96年5 月15日調查筆錄1 份可稽，
    符與自首要件相符，爰依刑法第62條前段規定減輕其刑，並
    就其此部分犯行依法先加重後減輕之。爰審酌被告素行不佳
    ，前經觀察、勒戒認無繼續施用毒品傾向，竟仍未戒除施用
    毒品之惡習，復施用第二級毒品，戕害身心甚鉅，惟念其施
    用毒品乃戕害自己之健康，尚未危及他人，且犯後坦承犯行
    之態度等一切情狀，分別量處如主文所示之刑，並定其應執
    行之刑。
據上論斷，應依刑事訴訟法第273 條之1 第1 項、第299 條第1
項前段，毒品危害防制條例第10條第2 項，刑法第11條前段、第
47條第1 項、第62條前段、第51條第5 款，判決如主文。
本案經檢察官乙○○到庭執行職務。
中　　華　　民　　國　　96　　年　　12　　月　　24　　日
                      刑事第五庭  法  官  李宜娟
以上正本證明與原本無異。
如不服本判決應於收受本判決送達後10日內向本院提出上訴書狀
，其未敘述上訴理由者，應於上訴期間屆滿後20日內向本院補提
理由書狀（均須按他造當事人之人數附繕本）「切勿逕送上級法
院」
中　　華　　民　　國　　96　　年　　12　　月　　24　　日
                                  書記官  孫秀桃
附錄本案論罪科刑法條
毒品危害防制條例第10條：
施用第一級毒品者，處6月以上5年以下有期徒刑。
施用第二級毒品者，處3年以下有期徒刑。
